【裁判字號】    89,小上,22
【裁判日期】    890704
【裁判案由】    給付運費
【裁判全文】
臺灣桃園地方法院民事判決  八十九年度小上字第二十二號
    上  訴  人  乙生通運有限公司
    法定代理人  游淑美
    送達代收人  嚴筱茜
    被上訴人    甲○○
右當事人間請求給付運費事件，上訴人對於中華民國八十九年四月二十八日本院中壢
簡易庭八十九年度壢小字第八二號第一審判決提起上訴，本院判決如左：
    主  文
上訴駁回。
第二審訴訟費用由上訴人負擔。
    理      由
一、按對於小額程序之第一審裁判之上訴或抗告，非以其違背法令為理由，不得為之
    ，民國八十八年二月三日修正之民事訴訟法第四百三十六條之二十四定有明文。
    而所謂違背法令，依同法第四百三十六條之三十二規定準用同法第四百六十八條
    ，係指判決不適用法規或適用不當者。而小額程序之上訴狀內應記載上訴理由，
    表明下列二款事項：即(一)原判決所違背之法令及其具體內容。(二)依訴訟資料可認
    為原判決有違背法令之具體事實。即上訴人應於上訴狀或理由書內應有具體之指
    摘，並揭示該法規之條項或內容，若係成文法以外之法則，應揭示該法則之旨趣
    ，倘為司法院之解釋或最高法院之判例，則應揭示該判解之字號或其內容，上訴
    狀或理由書如未依此項方法表明者，即難認為已對原判決違背法令有具體之指摘
    ，其上訴自難認為合法，故如僅就原審取捨證據任加指摘，並未具體指出原判決
    違背何等法規，其上訴即難認為合法（見最高法院七十一年度台上字第三一四號
    判例意旨）。
二、查本件上訴人就原判決向本院合議庭提起上訴，核其八十九年五月二十六日所提
    之上訴理由書狀所載，其所表明之上訴理由係以：
   （一）被上訴人應對於其於八十七年十一月二十五日向上訴人口頭表示終止靠行
    契約乙節負舉證責任。（二）上訴人並未自認同意被上訴人終止契約，並為同意
    之表示。（三）兩造之契約關係並未因被上訴人趕換營業牌不及而告終止。（四
    ）被上訴人未於契約期約屆滿前一個月通知上訴人欲提前終止契約，且被上訴人
    逕自承攬彬泰公司之配送業務，顯已違約，被上訴人共受有十六萬八千四百八十
    元靠行費用及運費佣金之損害，並以此主張抵銷云云。惟核上訴人之上訴理由所
    陳充其僅就原審取捨證據或認定事實不當加以指摘，並未具體指出原判決違背何
    等法規，依上說明，其上訴即難認為合法，應予駁回，況再依民事訴訟法第四百
    三十六條之三十二準用同法第四百七十一條第一項之：上訴人於起上訴後二十日
    內未提出理由書者，無庸命其補正即應以裁定駁回之規定，本院復毋庸命其就此
    部分再為補正，是其上訴應予駁回。
三、依民事訴訟法第四百三十六條之三十二、第四百四十四條、第九十五條、第七十
    八條，裁定如主文。
中      華      民      國    八十九    年      七      月      四      日
                                臺灣桃園地方法院民事第一庭
~B審判長法官  陳添喜
~B法      官  汪智陽
~B法      官  詹秀錦
右為正本係照原本作成
中      華      民      國    八十九    年      七      月      四      日
~B法院書記官  馬菁霙


司法院資訊處製作；財團法人民間司法改革基金會備份。
